臺灣高雄地方法院刑事判決
公　訴　人　臺灣高雄地方法院檢察署檢察官
被　　　告　甲○○(冒名許亞南.
　　　　　　　　　　　8號10.
　　　　　　　　　　(現
上列被告因加重竊盜案件，經檢察官聲請以簡易判決處刑（94年
度速偵字第726 號），及移送併辦 (94年偵字第6954號)， 本院
認不宜以簡易判決處刑，改依通常訴訟程序審理，被告為有罪陳
述，合議庭裁定由獨任法官進行簡式審判程序，本院判決如下：
   主   文
甲○○連續攜帶兇器竊盜，處有期徒刑柒月。扣案如附表編號一
、二之物，均沒收。
    事  實
一、甲○○基於意圖為自己不法所有之概括犯意，連續於下列時
    地竊取他人財物：(一)先於94年3 月21日下午6 時許，行經高
    雄市前金區○○○路286 號前，見停放該處丙○○所有車號
    ＤＱＪ-776號輕型機車未加大鎖，竟乘人不知之際，以自備
    客觀上足生危害生命、身體、安全之Ｔ型扳手破壞該機車電
    門，竊取上開機車，得手後為避免警察查緝，遂將上開機車
    改懸掛不知情之友人林昭吟所有之車號ＺＤＤ-909號車牌，
    並將上開機車原懸掛之車號ＤＱＪ-776號車牌丟棄在前鎮河
    內。嗣於同日22時55分許，甲○○騎乘上開機車，行經高雄
    市新興區○○○路與德生街口，為巡邏警組攔停查獲該車係
    贓車。並當場扣得甲○○所有之手提袋含工具1 組（內含附
    表二之物各1 支)。 (二)嗣於94年4 月2 日凌晨4 時許，在高
    雄市○鎮區○○路與凱旋路口，見乙○○所有之車牌號碼
    2756 － ＧＰ號自用小客車右後車門車窗已遭不詳人士打破
    ，無人看顧，認有機可趁，竟持其所有金屬製成、前端鋒利
    客觀上可供作凶器使用之T 型板手開啟車門，侵入車內竊取
    回數票、古龍水、瑞士刀等財物，因警報器作響驚動乙○○
    ，而報警當場查獲甲○○坐在該車駕駛座上，致竊盜未遂，
    並當場扣得甲○○所有另一個手提袋含工具1 組（內含附表
    一之物各1 支），而悉上情。而甲○○為逃避刑責，竟於警
    詢、偵查中均冒用已死亡之「許亞南」名義應訊，嗣經本院
    依職權調取許亞南之戶籍資料，並將甲○○於警詢筆錄上之
    指印送內政部警政署刑事警察局鑑定，發現上開指紋均係甲
    ○○所有，始悉上情 (甲○○另涉偽造署押罪部分，另案偵
    辦)。
二、案經高雄市政府警察局前鎮分局報請臺灣高雄地方法院檢察
    署檢察官偵查起訴暨同市警察局新興分局報請同署檢察官偵
    查移送併辦。
貳、理由
一、程序部分：
    本件被告所犯為死刑、無期徒刑或最輕本刑為3 年以上有期
    徒刑以外之罪，其於準備程序中就被訴事實為有罪之陳述，
    經法官告知簡式審判程序之旨，並聽取公訴人及被告之意見
    後，依刑事訴訟法第273 條之1 第1 項規定，裁定由受命
    法官獨任進行簡式審判程序，合先敘明。
二、實體部分：
(一)、上開連續竊盜之犯罪事實，業經被告於本院審理時坦承不諱
    ，核與被害人乙○○（本案部分）及被害人丙○○（併案部
    分）之指述各節相符，此外，復有各該被害人之贓物認領保
    管收據各1 紙、本案部分照片4 張、併案部分照片5 張在卷
    可稽。另尚有扣案之如附表一、二所示被告作案之工具在卷
    供參。綜上，被告之自白與事實相符，其犯行事證明確，堪
    可認定。
(二)、按刑法第321 條第1 項第3 款之攜帶兇器竊盜罪，係以行為
    人攜帶兇器竊盜為其加重條件，此所謂兇器，其種類並無限
    制，凡客觀上足對人之生命、身體、安全構成威脅，具有危
    險性之兇器均屬之，且祇須行竊時攜帶此種具有危險性之兇
    器為已足，並不以攜帶之初有行兇之意圖為必要，最高法院
    79年台上字第5253號判例可資參照。查扣案均係被告所有如
    附表一編號1 至4 之老虎鉗1 支、螺絲起子、Ｔ型扳手、瑞
    士刀 (本案部分被告作案之工具）；及扣案如附表二編號1
    至6 之Ｔ型扳手、鉗子、小油壓剪、扳手、螺絲起子、折疊
    刀各1 支（併案部分被告之作案工具），經本院當庭勘驗結
    果，其主要構成部分均為金屬材質製作，且或為質地尖硬銳
    利，或具有一定之重量，以之揮剌、擊打，堪認客觀上足以
    殺傷人生命、身體之器械，顯係具有危險性之兇器，有本院
    勘驗筆錄一份在卷為證 (見本院卷第71、72頁）。核被告所
    犯罪事實欄(一)之犯行，暨犯罪事實欄(二)之罪行，分別係犯刑
    法第321 條第1 項第3 款攜帶兇器竊盜罪既遂及同條項款、
    第2 項之攜帶凶器竊盜未遂罪。被告先後2 次竊盜犯行，時
    間緊接，觸犯基本構成要件相同之罪名，顯係基於概括犯意
    為之，應依連續犯規定論以較重之攜帶兇器竊盜罪論，並加
    重其刑。公訴人雖未就被告攜帶凶器竊盜既遂犯行 (即移送
    併辦部分)起 訴，惟該部分犯行與已起訴部分（即攜帶凶器
    竊盜未遂），有連續犯之裁判上一罪關係，為起訴效力所及
    ，本院自應併予審理。
三、爰審酌被告不思以正當之方式獲取財物，而貪圖私慾，竊取
    他人之財物，侵害他人之財產安全，惡性非輕；惟念所竊取
    之財物價值不高，又所竊得之物均已為警查獲而發還被害人
    等一切情狀，量處如主文所示之刑。扣案如附表一、二所示
    之物，係被告所有且供本件犯罪所用之物，業經被告供明在
    卷，應依刑法第38條第1 項第2 款之規定，併予宣告沒收。
四、依刑事訴訟法第299 條第1 項前段、273 條之1 第1 項、刑
    法第56條、第321 條第1 項第3 款、第38條第1 項第2 款，
    判決如主文。
五、如不服本判決，應於判決送達之日起10日內，向本院提出上
    訴狀。
中　　華　　民　　國　　94　　年　　12　　月　　30　　日
                  刑事第十三庭  法  官  張金柱
以上正本證明與原本無異。
如不服本判決，應於收受送達後10日內向本院提出上訴書狀。
（須附繕本）
中　　華　　民　　國　　95　　年　　1 　　月　　2 　　日
       　　　　　　　　         書記官  蘇  豫
附錄本案論罪科刑法條全文：
中華民國刑法第三百二十一條：
犯竊盜罪而有左列情形之一者，處六月以上、五年以下有期徒刑：
一　於夜間侵入住宅或有人居住之建築物、船艦或隱匿其內而犯之者。
二　毀越門扇、牆垣或其他安全設備而犯之者。
三　攜帶兇器而犯之者。
四　結夥三人以上而犯之者。
五　乘火災、水災或其他災害之際而犯之者。
六　在車站或埠頭而犯之者。
前項之未遂犯罰之。
附表一(本案部分)
  ┌────┬──────┬─────────┐
  │編號    │扣案物名稱及│ 所有人           │
  │        │數量        │                  │
  ├────┼──────┼─────────┤
  │1       │老虎鉗1支   │甲○○            │
  ├────┼──────┼─────────┤
  │2       │螺絲起子1支 │同上              │
  ├────┼──────┼─────────┤
  │3       │Ｔ型扳手1支 │同上              │
  ├────┼──────┼─────────┤
  │4       │瑞士刀1支   │同上              │
  ├────┼──────┼─────────┤
  │5       │頭燈1 個    │同上              │
  │        │            │                  │
  ├────┼──────┼─────────┤
  │6       │高速打火機1 │同上              │
  │        │個          │                  │
  ├────┼──────┼─────────┤
  │7       │手套1個     │同上              │
  └────┴──────┴─────────┘
附表二(併案部分)
  ┌────┬──────┬─────────┐
  │編號    │扣案物名稱及│ 所有人           │
  │        │數量        │                  │
  ├────┼──────┼─────────┤
  │1       │Ｔ型扳手1支 │同上              │
  │        │            │                  │
  ├────┼──────┼─────────┤
  │2       │鉗子1支     │同上              │
  │        │            │                  │
  ├────┼──────┼─────────┤
  │3       │小油壓剪1支 │同上              │
  │        │            │                  │
  ├────┼──────┼─────────┤
  │4       │扳手1支     │同上              │
  │        │            │                  │
  ├────┼──────┼─────────┤
  │5       │折疊刀1 支  │同上              │
  │        │            │                  │
  ├────┼──────┼─────────┤
  │6       │螺絲起子1 支│同上              │
  │        │            │                  │
  ├────┼──────┼─────────┤
  │7       │瓦斯槍1支   │同上              │
  │        │            │                  │
  ├────┼──────┼─────────┤
  │8       │手電筒1支   │同上              │
  │        │            │                  │
  └────┴──────┴─────────┘
